臺灣高等法院刑事裁定
111年度抗字第1481號
抗  告  人  臺灣桃園地方檢察署檢察官 
抗  告  人
即受刑  人  莊林凱


上列抗告人因受刑人定其應執行刑案件，不服臺灣桃園地方法院
中華民國111年9月7日裁定（111年度聲字第2639號），提起抗告
，本院裁定如下：
    主  文
原裁定撤銷。
莊林凱犯如附表所示貳罪所處之刑，應執行有期徒刑捌月，併科
罰金新臺幣肆萬元，罰金如易服勞役，以新臺幣壹仟元折算壹日
。
    理  由
一、原裁定意旨略以：抗告人即受刑人（下稱受刑人）莊林凱因
    犯洗錢防制法等案件，經法院先後判處附表所示之刑，業已
    確定在案，有本院被告前案紀錄表在卷可證，茲受刑人請求
    檢察官聲請定其應執行刑，經原裁定法院審核認屬正當，爰
    定其應執行刑有期徒刑11月，併科罰金新臺幣（下同）4萬
    元。
二、按裁判確定前犯數罪者，併合處罰之；數罪併罰，分別宣告
    其罪之刑，其宣告多數有期徒刑者，於各刑中之最長期以上
    ，各刑合併之刑期以下，定其刑期，但不得逾30年，刑法第
    50條第1項前段、第51條第5款訂有明文。
三、經查：
　㈠受刑人所犯附表所示之2罪，分別經法院判處有期徒刑4月、
    併科罰金2萬元及有期徒刑6月、併科罰金3萬元，原裁定定
    應執行刑有期徒刑11月、併科罰金4萬元，已高於前揭判決
    各刑合併之刑期，顯然有違上開規定，抗告意旨認原裁定所
    定之應執行刑有違失，為有理由。
　㈡原裁定既有上開違法之處，即屬無可維持，應由本院撤銷，
    且為免發回原裁定法院重新裁定於刑事訴追執行效能無益，
    爰由本院自為裁定。查受刑人因洗錢防制法等2罪，經臺灣
    桃園地方法院分別判處如附表所示之刑，均經確定在案，經
    受刑人請求由檢察官就附表編號1所示得易科罰金之刑，與
    附表編號2所示不得易科罰金之刑合併聲請定應執行刑，有
    各該判決書、本院被告前案紀錄表及臺灣桃園地方檢察署依
    102年1月23日修正之刑法第50條調查受刑人是否聲請定應執
    行刑調查表在卷可稽。本院審核認檢察官之聲請為正當，爰
    審酌受刑人附表所犯各罪之犯罪類型態樣、時間，復就其所
    犯之罪整體評價應受非難及矯治之程度，並兼衡刑罰經濟與
    公平、比例等原則，暨附表所示各罪宣告刑總和上限之外部
    界限等情，定其應執行之刑如主文所示，並諭知罰金如易服
    勞役之折算標準。 　
據上論斷，應依刑事訴訟法第413條前段，裁定如主文。
中　　華　　民　　國　　111 　年　　10　　月　　18　　日
                  刑事第十四庭  審判長法　官  林孟宜
                                      法　官  郭豫珍
                                      法　官  潘怡華
以上正本證明與原本無異。
如不服本裁定，應於收受送達後五日內向本院提出抗告狀。
                                      書記官  吳思葦
中　　華　　民　　國　　111 　年　　10　　月　　18　　日
附表：
編         號  1 2 罪          名  不能安全駕駛致交通危險罪 洗錢防制法 宣    告    刑  有期徒刑4月 併科罰金新臺幤20000元 有期徒刑6月 併科罰金新臺幣30000元 犯  罪  日  期       109年5月26日       108年4月3日 偵查(自訴)機關年  度  案  號  桃園地檢106年度速偵字         第3068號 桃園地檢109年度偵緝        字第145號  最  後 事實審 法    院 桃園地方法院 桃園地方法院  案  　號 109年度壢交簡字         第2007號 110年度易字第 853號  判決日期 109年7月10日 111年5月27日  確 定 判 決 法    院      桃園地方法院     桃園地方法院  案    號 109年度壢交簡字         第2007號 110年度易字第 853號  判    決 確定日期 109年8月12日 111年7月6日 是否為得易科 罰 金 之 案 件  是 否  備       註  桃園地檢109年度執字第14282號（已執行完畢） 桃園地檢111年度執字第8889號